Config:
  hfst:
    Gen: ../../../src/generator-gt-norm.hfst
    Morph: ../../../src/analyser-gt-norm.hfst
  xerox:
    Gen: ../../../src/generator-gt-norm.xfst
    Morph: ../../../src/analyser-gt-norm.xfst
    App: lookup

Tests:

# todo:
# Proofread the gold standard (below)
# Then: run analyser, then correct. 


  Noun - kõlmmsab e-stem kylmempi: # Noun - full paradigm
     kõlmmsab+A+Comp+Sg+Nom: kõlmmsab
     kõlmmsab+A+Comp+Sg+Gen: kõlmmsab
     kõlmmsab+A+Comp+Sg+Acc: kõlmmsab
     kõlmmsab+A+Comp+Sg+Ill: kõlmmsuʹbbe
     kõlmmsab+A+Comp+Sg+Loc: kõlmmsubust
     kõlmmsab+A+Comp+Sg+Com: kõlmmsubuin
     kõlmmsab+A+Comp+Ess: kõlmmsuben
     kõlmmsab+A+Comp+Par: kõlmmsubed
     kõlmmsab+A+Comp+Sg+Abe: [kõlmmsabtaa, kõlmmsabtää]
     kõlmmsab+A+Comp+Pl+Nom: kõlmmsab
     kõlmmsab+A+Comp+Pl+Gen: kõlmmsabi
     kõlmmsab+A+Comp+Pl+Acc: kõlmmsabid
     kõlmmsab+A+Comp+Pl+Ill: kõlmmsabid
     kõlmmsab+A+Comp+Pl+Loc: kõlmmsubuin
     kõlmmsab+A+Comp+Pl+Com: kõlmmsabivuiʹm
     kõlmmsab+A+Comp+Pl+Abe: [kõlmmsabitaa, kõlmmsabitää]
